臺灣高等法院民事裁定　　　　　　　100年度破抗更(一)字第4號
抗　告　人　胡忠義
上列抗告人因與金樺憶實業有限公司間宣告破產事件，對於中華
民國100年4月26日臺灣士林地方法院99年度破字第6號裁定，提
起抗告，經最高法院發回更審，本院裁定如下：
    主  文
原裁定廢棄。
    理  由
一、抗告人主張：伊係相對人金樺憶實業有限公司之清算人，清
    算中發現相對人負債新臺幣（以下同）29,075,288元，經扣
    除債權人王維君（按係抗告人之配偶）承諾如破產獲准後願
    拋棄之18,678,810元債權，尚有財政部臺北市國稅局信義分
    局（下稱國稅局信義分局）稅捐債務4,867,851元；積欠胡
    忠義、王昭君之應付薪資518,127元、員工伙食費18,180元
    ；應退還益新國際科技有限公司之預收貨款4,992,320元，
    合計負債10,396,478元。而相對人尚有存貨價值2,672,290
    元及銀行存款673,719元（其中原寄託王維君保管之66萬元
    現金，經相對人於民國100年5月11日取回存入相對人銀行帳
    戶），可供構成破產財團並足以支應破產人報酬等財團費用
    ，尚有餘款供各債權人分配受償，故有聲請宣告破產之實益
    ，而向原法院聲請相對人破產。原法院以抗告人不能證明該
    66萬元現金存在，且存貨2,672,290元部分因電子產品市場
    更迭速度甚快致乏人問津而不具有價值，認相對人財產僅有
    銀行存款13,719元，不足清償破產程序費用而無破產實益及
    必要，裁定駁回其聲請。抗告人不服，抗告前來。
二、查抗告人主張相對人尚有銀行存款673,719元，其中原寄託
    王維君保管之66萬元現金，經相對人於100年5月11日取回存
    入相對人銀行帳戶，已據提出相對人永豐銀行三興分行0000
    0000000000號帳戶存摺及其內頁影本1件在卷可憑（本院100
    年度破抗字第29號卷第9頁、第10頁），再加計原有銀行存
    款13,719元（原審卷第142頁陳報狀），顯已達673,719元，
    原法院認僅有13,719元已屬有誤。而債權人國稅局信義分局
    稅捐債權，經本院函詢該局結果，共計4,857,397元（滯納
    利息算至100年10月5日止），惟其中優先稅捐債權僅有62,3
    43元、175,651元、6,492元、271,858元4筆，合計516,344
    元，其餘均為違章罰鍰，有該局100年10月6日財北國稅信義
    服字第1000011793函及所附登記債權明細表可憑。而依破產
    法第103條第4款規定，罰鍰不得為破產債權，是扣除罰鍰金
    額後，相對人上開銀行存款顯足以清償優先稅捐債權516,34
    4元而仍有餘157,375元（0000000000000＝157375）。又抗
    告人已指明主張相對人之存貨成本價值為2,672,290元，現
    存放在臺北市內湖區○○○路○段160號地下室，由王維君保
    管中（原審卷143頁），而抗告人雖於聲請狀記載其欲出售
    上開存貨尚無人詢問，且該批存貨多年未售出，實際變現價
    值不高，即便得售，所得價款似相當有限等語（見原審卷第
    7頁），但不過係敘明其出售變現價值有限而不足以清償所
    有債務，並非指稱該存貨係毫無價值之商品。原法院未行調
    查估算該存貨之現在實際市場交易價值為若干，徒以抗告人
    上開情詞即謂該存貨因電子產品市場更迭速度甚快，而不具
    任何價值，遽認本件無破產實益及必要，進而為抗告人不利
    之裁定，殊嫌速斷。抗告意旨，指摘原裁定不當，求為廢棄
    ，為有理由，應由本院予以廢棄，發回原法院另為適法之處
    理。
三、據上論結，本件抗告為有理由。依破產法第5條，民事訴訟
    法第492條，裁定如主文。
中    華    民    國  100    年    10    月    25   日
                  民事第九庭
                      審判長法  官  黃熙嫣
                            法  官  曾部倫
                            法  官  朱耀平
正本係照原本作成。
本裁定除以適用法規顯有錯誤為理由外，不得再抗告。如提起再
抗告，應於收受後10日內委任律師為代理人向本院提出再抗告狀
。
中    華    民    國   100    年    10    月    28    日
                            書記官  鎖瑞嶺